【裁判字號】    89,易,210
【裁判日期】    890824
【裁判案由】    違反電信法
【裁判全文】
臺灣新竹地方法院刑事判決                          八十九年度易字第二一號
    公  訴  人  臺灣新竹地方法院檢察署檢察官
    被      告  甲○○
    選任辯護人  楊隆源
右列被告因違反電信法案件，經檢察官提起公訴（八十八年度偵字第八０二六號），
本院判決如左：
    主  文
甲○○未經許可擅自設置電臺發送九千赫至三百秭赫之射頻信息，致干擾無線電波之
合法使用，處拘役肆拾日，如易科罰金以參佰元折算壹日，緩刑貳年。扣案如附表一
、二所示之物，均沒收。
    事  實
一、甲○○未經許可，自民國八十八年八月十六日起，在新竹市○○路三０七號十二
    樓之二擅自設置「竹風廣播電台」，利用調頻九五‧三兆赫（ＦＭ九五‧三ＭＨ
    Ｚ）頻率將所錄製之節目向外發送，並經由位於桃園縣楊梅鎮○○○路三六四號
    十三樓所設置「楊梅廣播電台」之發射機，由該處頂樓發射調頻一○二‧五兆赫
    （ＦＭ一○二‧五ＭＨＺ）或調頻一○二‧六兆赫（ＦＭ一○二‧六ＭＨＺ）頻
    率，同步將節目向外發送播出，進而干擾空軍對空通信頻道調頻三○七‧四兆赫
    （ＦＭ三○七‧四ＭＨＺ）之合法使用，經國防部北區電信監察中心於八十八年
    十一月四日下午一時許，向交通部電信總局提出申訴後，由該局北區電信監理站
    於八十八年十一月五日上午十時五十六分許至十一時五十六分許止，分在新竹市
    ○○路寶來證券、楊梅交流道附近等處，同步監測ＦＭ九五‧三ＭＨＺ（竹風電
    台）、ＦＭ一○二‧五ＭＨＺ（楊梅電台）及ＦＭ三○七‧四ＭＨＺ（空軍頻道
    ）等三頻道，查知該時段三頻道正播放相同之節目（被告甲○○未經許可擅自設
    置電臺發送九千赫至三百秭赫之射頻信息，致干擾無線電波之合法使用之行為，
    其中自八十八年八月十六日起至同年十一月四日止，因未經主管機關警告，而屬
    不罰之行為，詳後述）。嗣由交通部電信總局北區電信監理站會同新竹市警察局
    及電信警察第一中隊，持搜索票分於同年十一月九日下午二時三十分在桃園縣楊
    梅鎮○○○路三六四號十三樓及頂樓，及同日下午二時五十分在新竹市○○路三
    ０七號十二樓之二及頂樓等處搜索而查獲上情，並當場扣得如附表一、二所示之
    物。
二、案經新竹市警察局移送臺灣新竹地方法院檢察署檢察官偵查起訴。
    理  由
一、右揭事實，業據被告甲○○坦承不諱，核與證人即交通部電信總局北區電信監理
    站技正陳春木證述之情節相符，且該站於八十八年十一月五日上午十時五十六分
    許至十一時五十六分許止，分在新竹市○○路寶來證券、楊梅交流道附近等處，
    同步監測ＦＭ九五‧三ＭＨＺ（竹風電台）、ＦＭ一○二‧五ＭＨＺ（楊梅電台
    ）及ＦＭ三○七‧四ＭＨＺ（空軍頻道）等三頻道所錄製之錄音帶三卷，經本院
    當庭勘驗結果，三卷錄音帶之內容均相同，並被告對該三卷錄音帶之節目內容確
    屬其電台所發送之節目等情，亦供承無訛，此外，復有交通部電信總局北區電信
    監理站非法電台及電波干擾處理報告表三紙、電信總局一般民眾電話申訴「非法
    廣播電台」受理單、電信總局北區電信監理站電話受理非法電台及電波干擾紀錄
    單各一紙、照片九幀等附卷，及如附表一、二所示之物扣案可資佐證，本件事證
    明確，被告犯行洵堪認定。
二、查被告甲○○行為後，電信法第五十八條業於八十八年十一月三日修正公布，於
    同年月五日施行，惟因被告甲○○未經許可擅自設置電臺發送九千赫至三百秭赫
    之射頻信息，致干擾無線電波之合法使用之行為，係基於同一犯意，且其侵害法
    益相同，時間密接，為接續犯，其行為終了之日（即八十八年十一月五日）既在
    新法修正後，自應適用修正後之電信法規定，故核被告所為，係犯修正後電信法
    第五十八條第一項之罪。爰審酌被告犯罪之動機、目的、手段、其品性及智識程
    度、犯罪所生之危害尚非重大、並兼衡其所籌設之竹風廣播電台已向行政院新聞
    局提出申請惟尚未經許可，有行政院新聞局八十八年十一月十五日（八八）建廣
    二字第一八七一六號函、八十九年一月十八日（八九）怡廣二字第００九五六號
    函附卷可參，及其犯罪後坦承犯行、顯有悔意之態度等一切情狀，量處如主文所
    示之刑，並諭知易科罰金之折算標準，以示懲儆。末查被告未曾受有期徒刑以上
    刑之宣告，有臺灣新竹地方法院檢察署刑案資料查註紀錄表、臺灣高等法院被告
    全國前案紀錄表附卷可稽，其因一時失慮致罹刑章，犯後態度良好坦承犯行，經
    此科刑教訓，當已足資警惕，而無再犯之虞，本院因認前所宣告之刑，以暫不執
    行為適當，併予宣告緩刑二年，以啟自新。扣案如附表一、二所示之物，均應依
    修正後電信法第六十條之規定宣告沒收。
三、公訴意旨另以：被告甲○○自八十八年八月十六日起至同年十一月四日止，未經
    主管機關許可，在新竹市○○路三０七號十二樓之二設置「竹風廣播電台」，利
    用調頻九五‧三兆赫（ＦＭ九五‧三ＭＨＺ）頻率將所錄製之節目向外發送，並
    經由位於桃園縣楊梅鎮○○○路三六四號十三樓所設置「楊梅廣播電台」之發射
    機，由該處頂樓發射調頻一○二‧五兆赫（ＦＭ一○二‧五ＭＨＺ）或調頻一○
    二‧六兆赫（ＦＭ一○二‧六ＭＨＺ）頻率，同步將節目向外發送播出，進而干
    擾空軍對空通信頻道調頻三○七‧四兆赫（ＦＭ三○七‧四ＭＨＺ）之合法使用
    ，因認被告該部分行為亦涉犯電信法第五十八條第一項之罪等語。惟按電信法業
    於八十八年十一月三日修正公布，於同年月五日施行，已如上述，依修正前電信
    法第五十八條第一項規定，所謂「擅自設置或使用電台發送九千赫至三百秭赫之
    射頻信息，致干擾合法通信罪」，係以「經警告仍不改正」為要件。經查：被告
    所營前揭電台，交通部並未合法通知被告改正，自與前揭修正前電信法要件有間
    ，被告此部分行為尚難以該罪相繩，此外本院復查無其他積極證據，足資證明被
    告涉犯公訴人所指此部分違反電信法犯行，然因此部分與前揭科刑部分有接續犯
    之實質上一罪之關係，依審判不可分原則，爰不另為無罪之諭知。
據上論斷，應依刑事訴訟法第二百九十九條第一項前段、電信法第五十八條第一項、
第六十條，刑法第十一條前段、第四十一條、第七十四條第一款，罰金罰鍰提高標準
條例第二條，判決如主文。
本案經檢察官林李嘉到庭執行職務。
中      華      民      國    八十九    年     八     月     二十四     日
                                        臺灣新竹地方法院刑事第二庭
                                            法  官  謝  永  昌
右正本證明與原本無異。
如不服本判決，應於判決送達後十日內向本院提出上訴狀( 應附繕本 )，上訴於
臺灣高等法院。
                                            書記官  陳  凰  榆
中      華      民      國    八十九    年     八     月     二十四     日
附錄論罪科刑法條：
電信法第五十八條第一項
未經許可擅自設置或使用電臺發送九千赫至三百秭赫之射頻信息，致干擾無線電波之
合法使用者，處二年以下有期徒刑、拘役或科或併科新臺幣六十萬元以下罰金。
附表一：（搜索地點：桃園縣楊梅鎮○○○路三六四號十三樓及頂樓）
三○一功率放大器一台、三○二功率放大器一台、三○三耦合器一台、三○四調制器
一台、三○五收放音機一台、三○六纜線一組。
附表二：（搜索地點：新竹市○○路三０七號十二樓之二及頂樓）
一○一數位混音器一台、一○二錄放影機一台、一○三混音器一台、一○四雙卡錄音
座一台、一○五ＣＤ播放器一台、一○六ＣＤ播放器一台、一○七錄放影機一台、一
○八ＣＤ播放器一台、一○九雙卡錄音座一台、一一○混音器一台、一一一麥克風二
支、二○一功率放大器一台、二○二功率放大器一台、二○三功率放大器一台、二○
四功率放大器一台、二○五匹配器一台、二○六天線組二支。


司法院資訊處製作；財團法人民間司法改革基金會備份。
